Inventaris van het archief van W. Drees [levensjaren 1886-1988] en enkele familieleden, (1853) 1900-2000 (2002)
Nationaal Archief, Den Haag
- Overige familieleden, B.
  - Catharina Drees-Hent (1888-1974), B.4.
    - Varia, B.4.6.
      - Paspoorten en vaccinatiebewijs., 1953, 1968; 1565; 3 katernen
      - Stukken betreffende de nalatenschap van haar schoonzuster E. Hent-Haarman., (1922) 1957-1958; 1566; 1 omslag
      - Aantekening betreffende de eindexamencijfers van haar kleinzoon Wim Bouma., 1966; 1567; 1 stuk
  - Johannes Michiel Drees (1919-2002), B.5.
    De oudste zoon van Drees.
    - Correspondentie, B.5.1.
      - Briefwisseling, alfabetisch op afzender geordend, met bijlagen., 1926-2000; 1568-1569; 2 omslagen
        Betreft zowel zijn particulier als zijn openbaar leven. Zie voor zijn correspondentie in de bezettingstijd inv.nr. 1585.
        - A-J, 1568
        - K-Z, 1569
    - Particulier leven, B.5.2.
      - Opleiding, B.5.2.1.
        - Stukken betreffende zijn schooltijd op de openbare lagere school in de Van Hoornbeekstraat., 1924-1930; 1570; 5 stukken
        - Stukken betreffende zijn schooltijd op het Eerste Gymnasium van 's-Gravenhage., 1930-1936, 1941; 1571; 1 omslag
        - Ingekomen gelukwensen van familieleden bij het behalen van zijn eindexamen., 1937; 1572; 2 stukken
        - Stukken betreffende zijn studie Nederlands recht aan de Rijksuniversiteit Leiden., 1936-1942; 1573-1579; 5 omslagen
          - Inschrijvingsbewijzen en oproepingen voor examens, 1936-1941, 1573
          - Ingekomen gelukwensen bij het behalen van zijn kandidaatsexamen, 1937, 1574
          - Studiegidsen en roosters, gedrukt, 1937-1939, 1575
          - Knipsels uit het 'Leidsch Universiteitsblad', 1939, 1576
          - Stukken betreffende repetitoren, 1941, 1942, 1577
          - Ingekomen gelukwensen bij het behalen van zijn doctoraal examen, 1941, 1578
          - Aantekeningen, z.d., 1579
        - Diploma dictaatstenograaf van de Federatie voor Stenografie 'Groote', met cijferlijst., 1941; 1678; 2 stukken
        - Ingekomen brieven van H. Mathol betreffende (reünies van) oud-leerlingen van de Van Hoornbeek-school, met foto's en andere bijlagen., 1992, 1994; 1580; 1 omslag
      - Tweede Wereldoorlog en bezettingstijd, B.5.2.2.
        - Gedichten over de internationale toestand, overgeschreven uit het satirische blad 'Punch'., 1939, 1940; 1581; 1 omslag
        - Aantekening uit 'Mein Kampf'van Adof Hitler betreffende de behandeling van onderworpen volkeren., 1939; 1582; 1 stuk
        - Briefwisseling met gemobiliseerde vrienden., 1939, 1940; 1583; 1 omslag
        - Stukken betreffende zijn optreden als bloeddonor., 1940, 1941; 1584
        - Ingekomen brieven, met enkele concepten van uitgaande brieven., 1940-1945; 1585; 1 omslag
          Chronologisch geordend.
        - Aantekening betreffende zijn verzoek om ontheffing uit zijn functie bij de Gemeentelijke Luchtbeschermingsdienst van Den Haag., 1940; 1586; 1 stuk
        - Correspondentie met Auguste Hirsch-Amschel, met bijlagen., 1940-1942; 1587; 1 omslag
          Auguste Hirsch-Amstel was de grootmoeder van zijn vriend Paul Kronheimer. Bij wijze van Nederlandse les correspondeerde Jan Drees met haar.
        - Correspondentie met de familie Kronheimer over de ziekte en het overlijden Auguste Hirsch-Amschel, met portretfoto en een latere aantekening., 1942, 1955; 1588; 1 omslag
        - Afschrift van het gedicht 'Vrijheid' van NN, betreffende de internering van de Nederlandse gijzelaars in Buchenwald., 1940, 1941; 1589; 1 stuk
        - Aantekening betreffende overeenkomsten in de chronologie tussen Napoleontische tijd en de Tweede Wereldoorlog., ca. 1942; 1590; 1 stuk
        - Tekst van het illegale spotlied 'Anton van Werkendamme' en van het gedicht 'Tweede Front'., 1943 en z.d.; 1591; 2 stukken
        - Verklaring van Z.M.E. Gruber, arts, betreffende de ongeschiktheid van Jan Drees voor lichamelijke arbeid., 1944; 1592; 1 stuk
        - Door hem opgestelde chronologische overzichten van de voorgeschiedenis en het verloop van de Tweede Wereldoorlog, en van de lotgevallen van de familie Drees gedurende de bezettingstijd, met bijlagen., 1945 en z.d.; 1593; 1 omslag
      - Familiezaken, B.5.2.3.
        - Ingekomen brieven en kaarten van familieleden, met bijlagen., 1924-2000; 1594-1595; 2 omslagen
          Zie voor zijn correspondentie met zijn ouders en gezinsleden ook inv.nrs. 1379-1380 en 1382-1383.
          - Familie Drees, 1594
          - Overige familieleden, 1595
        - Stukken betreffende de door hem en zijn broer Wim samen met vrienden georganiseerde feestmiddag met toneelvoorstelling., 1931; 1596; 3 stukken
        - Stukken betreffende door hem bijgewoonde familiefeesten., 1933-1940 en z.d.; 1597; 1 omslag
        - Genealogische aantekeningen., ca. 1940; 1598; 1 omslag
        - Ingekomen gelukwensen bij zijn eenentwintigste verjaardag, met concepten van antwoordbrieven., 1940; 1599; 1 omslag
        - Knipsels van artikelen van of over zijn broer Wim, met bijlagen., 1983-1996, 2001; 1600-1601; 2 omslagen
          - Artikelen en ingezonden brieven van zijn broer, met enkele brieven, 1983-1996, 1600
          - Artikelen over en interviews met zijn broer, 1984-1996, 2001, 1601
        - Knipsels met betrekking tot andere familieleden, t.w. Frederik Drees, Marijke Drees, Willem B. Drees, Reinder Schoufour en JacquesWallage., 1986-2001; 1602; 1 omslag
        - Ingekomen berichten en knipsels betreffende geboorte, huwelijk en overlijden van familieleden, met bijlagen., 1988-2000; 1603; 1 omslag
        - Verslag van de reis van zijn broer Wim naar Nieuw-Zeeland, met bijlage., 1993; 1604; 2 stukken
        - Stukken en knipsels betreffende het overlijden van zijn broer Wim., 1998; 1605; 1 omslag
        - Stukken betreffende de viering van zijn tachtigste verjaardag, met ingekomen felicitaties., 1998, 1999; 1606; 1 omslag
        - Verjaardagskalender en aantekeningen betreffende verjaardagen., z.d.; 1607; 3 stukken
        - Tekst van de familiebrief gezonden aan zijn vader in Buchenwald in december 1940, voorgelezen door zijn moeder om op een grammofoonplaat te worden gezet, als verjaardagscadeau voor Jan Drees., z.d.; 1608; 1 stuk
          In steno. In het handschrift van zijn vader en zijn moeder.
      - Zaken betreffende zijn vader (1988-2001), B.5.2.4.
        - Stukken en knipsels betreffende de totstandkoming en de onthulling van het Drees-monument te Den Haag., 1985-1988; 1609; 1 omslag
        - Stukken en knipsels betreffende de tentoonstelling 'De stem van Drees' in het Haagse gemeentearchief., 1988; 1610; 1 omslag
        - Ingekomen brieven betreffende zijn vader, met bijlagen en doorslagen van antwoorden., 1988-2000; 1611; 1 omslag
        - Ingekomen aanvragen om inzage of gebruik van het archief van zijn vader, met bijlagen en doorslagen van antwoorden., 1988-2001; 1612; 1 omslag
        - Knipsels over zijn vader of met vermelding van zijn vader, met bijlagen., 1988-2001; 1613; 1 omslag
        - Stukken betreffende de Dr. Willem Drees-penning, uitgebracht door Koninklijke Begeer BV., 1988; 1614; 1 omslag
        - Stukken betreffende de vernoeming van straten, scholen en gebouwen naar zijn vader., 1988-1993; 1615; 1 omslag
          Zie ook inv.nrs. 1062.
        - Stukken betreffende de oprichting en de activiteiten van de Stichting Willem Drees-Lezing., 1988-1993, 1995, 1998; 1616; 1 omslag
        - Stukken en knipsels betreffende het Zorghuis 'Dr. W. Drees' te Den Haag., 1989-1993, 1997; 1617; 1 omslag
          Zie ook inv.nr. 1067.
        - 'Een democraat op de radio. De bewaarde stem van Willem Drees sr.', door F. de Kok, gedrukt, met bijlagen., 1991; 1618; 1 omslag
        - Stukken betreffende het Drees-concert in het kader van het Europees Jaar van de Ouderen., 1993; 1619; 1 omslag
        - Programmaboekje van de feestweek ter gelegenheid van de heropening van de Openbare Basisschool 'Dr. Willem Drees' te Den Haag., 1993; 1620; 1 katern
        - Stukken betreffende de tentoonstellingen in het Volksbuurtmuseum en het Haags Historisch Museum over de honderdjarige geschiedenis van de sociaal-democratie in Den Haag., 1993, 1994; 1621; 1 omslag
        - Stukken betreffende het artikel 'Socialisten in het Statenkwartier' van Karel Wagemans, verschenen in de 'Statenkoerier' (1994) en in de bundel 'Schetsen uit het Statenkwartier' (1997)., 1994, 1997; 1622; 1 omslag
        - Stukken betreffende de postume uitgave van zijn vaders boek 'Op de kentering. Een sociaal-democratische visie op de toekomst van Nederland en de wereld na de bevrijding', onder redactie van H. Daalder en J.H. Gaemers (1996)., 1995-1997; 1623; 1 omslag
          Zie ook inv.nr. 125.
        - Knipsels betreffende de verplaatsing van het Drees-monument, met een ingekomen brief van de gemeente Den Haag over deze kwestie., 1999, 2000; 1624; 1 omslag
        - Knipsels betreffende de verkiezing van Drees tot 'Hagenaar van de eeuw' door lezers van de 'Haagsche Courant', met een ingekomen brief van de hoofdredactie van de krant., 1999, 2000; 1625; 1 omslag
      - Varia, B.5.2.5.
        - Toegangsbewijzen en programma's van door hem bijgewoonde theater- en filmvoorstellingen., 1932-1941; 1626; 1 omslag
        - Stukken betreffende vakanties en uitstapjes., 1933-1939 en z.d.; 1627; 1 omslag
        - Toegangsbewijzen voor het gebouw van de Tweede Kamer, met een knipsel., 1936-1939; 1628; 1 omslag
        - Toegangsbewijs voor een tribune ter bezichtiging van de rijtoer van prinses Juliana en prins Bernhard bij gelegenheid van hun huwelijk., 1937; 1629; 1 stuk
        - Paspoort., 1994.; 1630; 1 katern
        - Ingekomen familieberichten van niet-familieleden, met bijlagen., 1946-2000; 1631-1633; 3 omslagen
          - Geboortes, 1946-1995, 1631
          - Verlovingen en huwelijken, 1957-1992, 1632
          - Overlijden, 1970-2000, 1633
        - Concept van een brief aan zijn tantes Bets Beck-Drees en Iet van der Valk Drees over afstammelingen van Willem van Oranje, met bijlagen., 1954 en z.d.; 1634; 3 stukken
        - Stukken betreffende bridge., 1963-2001 en z.d.; 1635-1637; 2 omslagen, 3 stukken
          - Lidmaatschapsbewijzen van de Nederlandse Bridge Bond en certificaat als Club Meester met 500 meesterpunten, 1995, 2001 en z.d., 1635; 3 stukken
          - Manuscripten en typoscripten van een bridgehandleiding, 1963, 1964 en z.d., 1636
          - Afschriften van brieven gericht aan verschillende bridgepartners, 1977-1984, 1637
        - Paspoort., 1994.; 1638; 1 katern
        - Stukken betreffende het overlijden en de begrafenis van Jan Drees., 2002; 1639; 4 stukken
        - Aantekeningen betreffende postzegels., z.d.; 1640; 1 omslag
        - Aantekeningen betreffende grammofoonplaten en liedteksten, met tekst en muziek van 'Mensch, durf te leven!' van Dirk Witte, gedrukt., z.d.; 1641; 1 omslag
    - Openbaar leven, B.5.3.
      - Ambtenaar bij het departement van Handel, Nijverheid en Scheepvaart, 1942-1945, B.5.3.1.
        - Stukken betreffende zijn werkzaamheid bij het departement van Handel, Nijverheid en Scheepvaart., 1942-1945; 1642; 1 omslag
        - Stukken betreffende zijn werkzaamheid bij de Gemeentelijke Crisis- en Distributiedienst., 1944-1946; 1643; 3 stukken
          Vanaf januari 1944 was hij in het kader van de Arbeidsinzet geplaatst bij deze dienst.
      - Juridisch adviseur bij NV De Centrale Arbeiders-Verzekerings- en Deposito-bank, 1945-1968, B.5.3.2.
        - Stukken betreffende zijn werkzaamheden bij NV De Centrale Arbeiders-Verzekerings- en Deposito-bank., 1945-1951, 1968; 1644-1648; 5 omslagen, 1 stuk
          - Briefwisseling betreffende zijn aanstelling, afschriften, met bijlage, 1945, 1644
          - Kennisgevingen van salarisverhogingen, met bijlagen, 1945, 1949-1951, 1645
          - Concepten voor en doorslagen van memoranda, nota's en brieven, 1945-1950 en z.d., 1646
          - Tekst van een artikel van zijn hand over het proces tegen jhr. J.A.H. van der Does en jhr. J. van den Bosch, bestuurders van De Centrale in de bezettingstijd, met bijlagen, 1949, 1647
          - Lijst van personeelsleden die bijdroegen aan zijn afscheidscadeau, 1968, 1648
        - Jaarverslag van NV De Centrale Arbeiders-Verzekerings- en Deposito-bank over 1945, met bijlage., 1946; 1649; 1 omslag
        - Jubileumnummer van het personeelsblad 'De Roeper' en knipsels betreffende het vijftigjarig bestaan van NV De Centrale Arbeiders-Verzekerings- en Deposito-bank., 1954; 1650; 1 omslag
      - Politieke activiteiten, B.5.3.3.
        - Toegangsbewijzen voor meivieringen en andere bijeenkomsten van de Sociaal-Democrtaische Arbeiderspartij., 1934, 1936-1940, 1945; 1651; 1 omslag
        - Stukken betreffende zijn activiteiten voor de Partij van de Arbeid., 1945, 1946, 1953-1955; 1652; 1 omslag
        - Concepten en knipsels van een opiniërend artikel en van ingezonden brieven betreffende de toestand in de PvdA, met bijlagen., 1969, 1970; 1653; 1 omslag
        - Brief aan het afdelings- of federatiebestuur van de PvdA te Den Haag, met opzegging van zijn partijlidmaatschap. Doorslag., 1970; 1654; 1 stuk
        - Knipsels van artikelen en ingezonden brieven over de toetreding van Jan Drees en zijn broer Wim tot Democratisch Socialisten '70., 1970; 1655; 1 omslag
        - Concepten en knipsels van door hem geschreven ingezonden brieven betreffende DS'70., 1970, 1971; 1656; 1 omslag
        - Knipsels van artikelen over en interviews met zijn broer Wim., 1971, 1972, 1975; 1657
        - Ingekomen brieven betreffende DS'70, met bijlagen en doorslagen van antwoorden., 1971-1973, 1982; 1658; 1 omslag
        - Stukken betreffende de oprichting en de opheffing van de Stichting Politieke Vorming en Scholing DS'70., 1978-1991; 1659; 1 omslag
          Hij was secretaris van het bestuur van deze stichting.
        - Notitie van zijn broer Wim, 'Ideeën van DS'70. Verwezenlijking c.q. terugblik'., 1992; 1660; 1 stuk
      - Overige nevenfuncties, B.5.3.4.
        - Legitimatiebewijs als lid van de Centrale Commissie voor de Filmkeuring., 1966; 1661; 1 stuk
        - Ingekomen brief van A. Vlas naar aanleiding van de ontslagaanvraag van Jan Drees als secretaris-penningmeester van de Stichting Financieel Bureau Academici., 1968; 1662; 1 stuk
        - Stukken betreffende zijn lidmaatschap van het bestuur van het Haags Centraal Drankweer Comité., 1976; 1663; 2 stukken
      - Verenigingsleven, B.5.3.5.
        - Stukken en knipsels betreffende zijn lidmaatschap van de Gymnasiasten Korfbal Vereniging., 1931-1997; 1664-1666; 1 omslag, 1 stuk, 1 deel
          - Diverse stukken en knipsels, 1931-1997, 1664; 1 omslag
          - Oorkonde van zijn benoeming tot erelid van de Gymnasiasten Korfbal Vereniging, 1952, 1665; 1 stuk
          - Receptie-album van de viering van zijn vijftigjarig lidmaatschap, 1980, 1666; 1 deel
        - Statuten/reglement en programma's van feesten en voorstellingen van de Bond van Haagse Gymnasiasten., 1932-1934 en z.d.; 1667; 1 omslag
        - Stukken betreffende zijn lidmaatschap van de Sociaal-Democratische Studenten Club., 1939 (1947); 1668; 2 stukken
        - Lidmaatschapsbewijs van de Nederlandse Vereeniging tot Afschaffing van Alcoholhoudende Dranken., 1942; 1669; 1 stuk
        - Bewijs van doorlopend lidmaatschap van de Vereeniging tot Behoud van natuurmonumenten in Nederland., 1951; 1670; 1 stuk
        - Bewijs van erkentelijkheid, tevens bewijs van inschrijving als donateur voor het leven van de Vereniging 'Nederlandse Blindenbond'., 1974; 1671; 1 stuk
        - Oorkondes voor veertig- en vijftigjarig lidmaatschap van een drankbestrijdersorganisatie., 1987, 1997; 1672; 2 stukken
      - Varia, B.5.3.6.
        - Afschriften van zijn brieven aan de Keuringsraad en de Herkeuringsraad voor militaire dienst., 1938; 1673; 3 stukken
        - Knipsels betreffende politiek, geschiedenis, de monarchie en overheidsfinanciën., 1940-2002; 1674; 1 pak
        - Concepten en knipsels van door hem geschreven artikelen en ingezonden brieven, met bijlagen., 1954, 1968-1970; 1675; 1 omslag
        - Curriculum vitae., ca. 1969; 1676; 1 stuk
        - Ingekomen uitnodigingen voor een lezing van Michael Gorbachev, president van het International Green Cross, en een receptie, met knipsel., 1993, 1994; 1677; 3 stukken